---
title: "ProjetS1M2"
format: html
editor: visual
---

## Importation du Dataset "Salary"

```{r}
salary <- read.csv("Salarie.csv")
```

### Compréhension du Dataset

Grandes lignes du jeu de donnée (avec des informations sur les types)

```{r}
summary(salary)
str(salary)
```

### Visualisation du début et la fin de la base de donnée

```{r}
head(salary)
tail(salary)
```

## Vu complète sur le dataset
```{r}
View(salary)
```

## Nombre de ligne et de colonne ainsi que quelques données statistiques du dataset
```{r}
colonnes <- ncol(salary)
colnames(salary)

lignes <- nrow(salary)

sprintf("Le dataframe a %d lignes et %d colonnes.", lignes, colonnes)
```

## Vérification des valeurs NA
```{r}
valeurs_manquantes_par_colonne <- colSums(is.na(salary))
print(valeurs_manquantes_par_colonne)
```
## Les différente origine
```{r}
nationalite <- unique(salary$native_country)
print(nationalite)

table_nationalites <- table(salary$native_country)

# Créer un diagramme en camembert avec la fonction pie()
pie(table_nationalites, labels = names(table_nationalites), main = "Répartition des nationalités")
barplot(table_nationalites, main = "Répartition des nationalités", xlab = "Nationalité", ylab = "Fréquence", col = rainbow(length(table_nationalites)))

# Afficher le nombre de lignes par nationalité
print(table_nationalites)
```

## Répartition par sexe
```{r}
table_sexe <- table(salary$sex)
pourcentages <- round(100 * table_sexe / sum(table_sexe), 1)
pie(table_sexe, labels = sprintf("%s\n%.1f%%", names(table_sexe), pourcentages), main = "Répartition par sexe")
```

## Situation marital
```{r}
table_marital <- table(salary$marital_status)
print(table_marital)

```

